臺灣臺中地方法院刑事裁定　　　　　　　96年度聲字第2792號
聲　請　人　臺灣臺中地方法院檢察署檢察官
受　刑　人　乙○○　57歲民.
　　　　　　　　　　國民
具　保　人　甲○○
    主    文
甲○○繳納之保證金新臺幣伍拾萬元整，沒入之。
    理    由
一、聲請意旨略以：具保人甲○○因被告乙○○違反證券交易法
    案件，經依檢察官指定之保證金額出具保證金新臺幣（下同
    ）五十萬元後，將被告乙○○具保候傳。茲因該被告乙○○
    逃匿，合於刑事訴訟法第一百十八條之規定，爰依同法第一
    百二十一條第一項之規定，聲請沒入具保人甲○○所繳納之
    保證金等語。
二、按具保之被告逃匿者，應命具保人繳納指定之保證金額，並
    沒入之。不繳納者，強制執行。保證金已繳納者，沒入之；
    又沒入保證金，以法院之裁定行之，刑事訴訟法第一百十八
    條第一項及第一百二十一條第一項分別定有明文。經查：
  (一)本件受刑人即被告甲○○因違反證券交易法案件，前經臺灣
    臺中地方法院檢察署檢察官指定保證金五十萬元，由具保人
    甲○○繳納現金後，已將受刑人釋放，有該署刑事被告現金
    保證書、刑事保證金收據各一份附卷可稽。又受刑人前開違
    反證券交易法案件，業經最高法院以九十六年台上字第一六
    五六號維持臺灣高等法院臺中分院以該院九十三年金上訴字
    第一九四八號判處被告有期徒刑一年十月判決，並於九十六
    年三月二十九日確定在案，有臺灣高等法院被告前案紀錄表
    在卷可稽，首堪認定。
  (二)依據卷附法務部戶役政連結作業系統顯示，本件被告及具保
    人遷移戶址情形如下所示：
    1.被告乙○○遷徙紀錄：
      (1)原住臺中市○○街17號，於90.03.26.變更住址為臺中
        市○○街10之1號4樓
      (2)91.04.24.遷入臺中市○○區○○路二段25巷29之1號
      (3)96.05.03.遷入南投縣魚池鄉共和村長興巷58號
      (4)96.06.28.遷入臺中市○○區○○路二段25巷29之2號
    2.具保人甲○○遷徙紀錄：
      (1)原具保時登載之住址為臺中市○○街330號16樓之2
      (2)96.03.15.遷入臺中市○○區○○路二段25巷29之3號
  (三)本件聲請人為傳喚被告到場接受執行之過程，依卷附之送達
    證書、臺灣臺中地方法院檢察署檢察官拘票暨拘提結果報告
    書影本、臺灣南投地方法院檢察署檢察官拘票暨拘提結果報
    告，乃如下所示：
  1.聲請人於九十六年四月二十四日依法向被告當時戶籍地址即
    臺中市○○區○○路二段25巷29之1號寄送傳票（第一次傳
    喚），通知被告應於九十六年五月十八日上午十時到案接受
    執行，該傳票由其妻李琦玲於九十六年四月二十六日收受。
    另又於九十六年四月二十四日寄送執行傳票一份至具保人甲
    ○○原於具保時登錄之臺中市○○街330號16樓之2住處，經
    於九十六年四月二十七日寄存於該管黎明派出所。然被告並
    未準時到場接受執行。
  2.嗣經聲請人先於九十六年五月十七日再度向具保人甲○○之
    戶籍地址：臺中市○○路○段25巷29之3號寄送執行傳票，
    並於同年月五月二十一日寄存於該管大墩派出所；另又於九
    十六年五月十八日核發拘票派員至前開臺中市○○區○○路
    二段25巷29之1號拘提被告，同時並發現被告已於九十六年
    五月三日遷移戶籍地址至南投縣魚池鄉共和村長興巷58號，
    聲請人隨即再依址寄送通知傳票（第二次傳喚），通知被告
    應於九十六年六月六日上午十時到場接受執行，該傳票並由
    被告之受雇人謝志卿於九十六年五月十八日代為收受；詎至
    臺中市○○區○○路二段25巷29之1號拘提之員警於九十六
    年五月二十四日並未能順利拘提被告到案，而被告亦未於收
    受第二次傳喚通知傳票後準時到案接受執行。
  3.聲請人乃又於九十六年六月二十六日委請臺灣南投地方法院
    檢察署檢察官派員至前開南投縣魚池鄉共和村長興巷58號處
    拘提被告，惟拘提期間，被告竟又於九十六年六月二十八日
    再遷入臺中市○○區○○路二段25巷29之2號處。而此次之
    拘提經南投地檢署函覆，於九十六年七月十日拘提未獲。
  (四)是被告依前開合法傳喚到場接受刑事執行，均於合法收受傳
    喚到場接受執行之通知後（第一次、第二次傳喚，均係對被
    告當時之戶籍地址合法傳喚，並由其妻或受雇人代為收受）
    ，未能遵期到場等節，應屬至明。雖被告曾於九十六年七月
    四日向臺灣臺中地方法院檢察署陳報其更改戶籍地址至臺中
    市○○區○○路二段25巷29之2號，有陳報狀一紙在卷，惟
    被告接受合法傳喚之通知，並於收受後非但不遵期到庭，乃
    恣意一再更改戶籍地址，導致執行單位拘提程序遲遲無法合
    法完成；再經本院查詢被告乙○○之戶籍遷徙、登記資料顯
    示，被告乙○○復於九十六年七月二十四日再度將其戶籍地
    址自臺中市○○區○○路二段25巷29之2號遷入南投縣魚池
    鄉長興巷58號處（南投地檢署曾經派員至該處拘提被告，經
    查訪四鄰結果，鄰人告知被告乙○○長年在外，該址僅是戶
    籍地，有拘提報告書一份在卷可稽），有全戶基本資料、遷
    徙紀錄資料查詢結果在卷可考，而被告乙○○亦未曾向臺灣
    臺中地方法院檢察署執行單位具狀陳報其更改地址之事實。
    綜前所述，以被告乙○○於合法收受傳喚到庭接受執行之通
    知書後，均拒不到案接受執行，反而一再於數各地址之間變
    更戶籍，造成執行單位拘提未獲之既成事實，顯然有逃避接
    受執行之逃匿事實，此情已與刑事訴訟法第一百十八條第一
    項之規定相符，揆諸上開說明，聲請人聲請沒入本件具保人
    所繳納之保證金五十萬元，自屬有據。
三、爰依刑事訴訟法第一百十八條第一項、第一百二十一條第一
    項，裁定如主文。
中　　華　　民　　國　　96　　年　　8 　　月　　31　　日
                  刑事第四庭    法  官  林學晴
上正本證明與原本無異。
如不服本裁定，應於送達後五日，內向本院提出抗告狀。
                                書記官  賴淵瀛
中　　華　　民　　國　　96　　年　　8　　月　　31　　日
附表：
一、被告乙○○遷徙紀錄：
  1.原住臺中市○○街17號，於90.03.26.變更住址為臺中
    市○○街10之1號4樓
  2.91.04.24.遷入臺中市○○區○○路二段25巷29之1號
  3.96.05.03.遷入南投縣魚池鄉共和村長興巷58號
  4.96.06.28.遷入臺中市○○區○○路二段25巷29之2號
二、具保人甲○○遷徙紀錄：
  1.原具保時登載之住址為臺中市○○街330號16樓之2
  2.96.03.15.遷入臺中市○○區○○路二段25巷29之3號
三、檢察官通知被告接受執行情形：
  1.96.04.24.向臺中市○○區○○路二段25巷29之1號通知被告
    應於96.05.18.到場接受執行。（96.4.26.由其妻代收）
  2.96.05.24.警察至臺中市○○區○○路二段25巷29之1號拘提
    被告未果。（被告之哥哥向警察稱，被告已於96.05.03.將
    戶籍遷入南投縣魚池鄉共和村長興巷58號）。
  3.96.05.17.向南投縣魚池鄉共和村長興巷58號通知被告應於
    96.06.06.到場接受執行。（96.5.18.由其受雇人謝志卿代
    收）
  4.96.06.26.委託南投地檢署向南投縣魚池鄉共和村長興巷58
    號拘提被告；該署派員於96.07.10至該指拘提未獲，經鄰人
    表示被告長年在外，該地址僅是戶籍地址而已；南投地檢署
    遂於96.08.03.函覆臺中地檢署表示拘提未獲。
四、檢察官通知具保人協助請被告到場接受執行情形：
  1.96.4.24.向臺中市○○街330號16樓之2通知具保人甲○○，
    請其協助被告準時到場接受執行。（96.04.27.寄存於該管
    派出所。）
  2.96.05.17.向臺中市○○區○○路二段25巷29之3號通知具保
    人甲○○，請其協助被告準時到場接受執行。（96.05.21.寄
    存於該管派出所。）
